臺灣台中地方法院民事判決　九十一年度婚字第二三○號
　　原　　　告　乙○○
　　被　　　告　甲○○
右當事人間請求離婚事件，本院裁定如左：
    主      文
准原告與被告離婚。
訴訟費用由被告負擔。
    事　　實
甲、原告方面：
  一、聲明：如主文所示。
  二、陳述：原告與被告於民國七十九年四月一日結婚，婚後感情尚稱良好，唯婚後
      被告每天都有房事需求，讓原告受不了，連月事來時也要行房。且把原告的衣
      服通通燒掉，連原告穿短裙、較漂亮的衣服都不行。而其酒後常無端拳打腳踢
      原告，甚而八十二年大年初二返回娘家，經其同意，竟將原告要包給父母的紅
      包都拿走，致原告不得不向公公借錢，當日晚上返家，睡覺時被告竟將原告衣
      服撕破。原告不堪其擾，乃於八十四年七月間逃離家裡，至娘家避難，返回娘
      家期間，被告常用電話恐嚇原告家人，甚而當著原告父母之面指名道姓稱呼原
      告之父，致原告受有不堪同居之虐待，且有難以維持婚姻之重大事由。再者，
      法務部參酌歐美立法例，引進破綻主義，增訂「夫妻不共同生活達五年以上在
      繼續狀態中者，請求離婚」之規定，以解決目前夫妻長期分居的有名無實之社
      會問題。立法之前，可視同民法第一千零五十二條第二項「其他難以維持婚姻
      重大事由，難以維持婚姻者」，蓋夫妻長期分居，名存實亡，情愫灰飛煙滅，
      堪認為重大難以維持婚姻之重大事由。本件被告婚後未幾，即經常毆打原告，
      並予精神虐待，常致原告遍體鱗傷，精神肉體均遭受有不堪同居之虐待，爰依
      民法第一千零五十二條第一項第三款、第五款及第二項之規定，訴請判判決如
      訴之聲明。
  三、證據：提出戶籍謄本正本一件、報紙剪報影本一件。
乙、被告方面：
  一、聲明：原告之訴駁回。
  二、陳述：我是車禍腦震盪後，意識不清楚才打人的，這是別人告訴我的。我以後
      會聽太太的話，也請她包容我，我也包容她。警察曾經請我去喝茶，是因為警
      察怕我亂來，但我沒有亂來，我當時是在等我太太。二造間是偶有一、二次口
      角、吵架，她離家並不是我打她。我也不曾恐嚇原告之家人。又我們結婚到現
      在，我沒有強行要求行房，會把她的衣服燒掉，是因為我不喜歡女人穿這樣，
      我喜歡女人穿保守一點。八十二年她回娘家，我把她要給她爸媽的紅包拿走，
      是我認為公婆、岳父母應該給的一樣多才公平。我沒有當著我岳父的面指名道
      姓的叫他，是私下叫的。
    理　　由
一、本件原告起訴主張，二造於民國七十九年四月一日結婚，婚後感情尚稱良好，唯
    婚後被告每天都有房事需求，讓原告受不了，連月事來時也要行房。且把原告的
    衣服通通燒掉，連原告穿短裙、較漂亮的衣服都不行。而其酒後常無端拳打腳踢
    原告，甚而八十二年大年初二返回娘家，經其同意，竟將原告要包給父母的紅包
    都拿走，致原告不得不向公公借錢，當日晚上返家，睡覺時被告竟將原告衣服撕
    破。原告不堪其擾，乃於八十四年七月間逃離家裡，至娘家避難已近七年，返回
    娘家期間，被告常用電話恐嚇原告家人，甚而當著原告父母之面指名道姓稱呼原
    告之父，受有不堪同居之虐待，且有難以維持婚姻之重大事由，爰依民法第一千
    零五十二條第一項第三款、第二項之規定訴請離婚。被告則以，我是車禍腦震盪
    後，意識不清楚才打人的，這是別人告訴我的。二造間偶有一、二次口角、吵架
    ，她離家並不是我打她。我也不曾恐嚇原告之家人。又我們結婚到現在，我沒有
    強行要求行房，至於會把她的衣服燒掉，是因為我不喜歡女人穿這樣，我喜歡女
    人穿保守一點。八十二年她回娘家，我把她要給她爸媽的紅包拿走，是我認為公
    婆、岳父母應該給的一樣多才公平。我沒有當著我岳父的面指名道姓的叫他，是
    私下叫的等語，資為抗辯。
二、原告主張兩造於民國七十九年四月一日結婚，婚後感情尚稱良好，其後原告因故
    於八十四年七月間離家返回娘家，迄今已分居近七年之事實，為被告所不否認，
    並經二造所生子女李修凱到院證述明確，且有戶籍謄本在卷可稽，就此部分之事
    實，堪認為真實。
三、按夫妻之一方受他方不堪同居之虐待者，他方得向法院請求離婚，民法第一千零
    五十二條第一項第三款定有明文。所謂不堪同居之虐待，係指予以身體上或精神
    上不可忍受之痛苦，致不堪繼續共同生活者而言（最高法院二十三年上字第六七
    八號判例可資參照）。蓋婚姻係以夫妻之共同生活為目的，夫妻應以誠摯相愛為
    基礎，相互尊重、忍讓與諒解，且應互相協力保持其共同生活之圓滿、安全及幸
    福，因而夫妻應互相尊重以增進情感之和諧，防止家庭暴力之發生，此為維繫婚
    姻所必要。故夫妻一方之行為，凡有礙於他方配偶之人格尊嚴與人身安全（含肉
    體與精神上之痛苦），致夫妻無法繼續共同生活者，均應認符合民法第一千零五
    十二條第一項第三款規定「受他方不堪同居之虐待」。本件原告主張二造婚後，
    婚後被告每天都有房事需求，讓原告受不了，連月事來時也要行房。且把原告的
    衣服通通燒掉，連原告穿短裙、較漂亮的衣服都不行。而其酒後常無端拳打腳踢
    原告，甚而八十二年大年初二返回娘家，經其同意，竟將原告要包給父母的紅包
    都拿走，致原告不得不向公公借錢，當日晚上返家，睡覺時被告竟將原告衣服撕
    破。原告不堪其擾，乃於八十四年七月間逃離家裡，至娘家避難已近七年，返回
    娘家期間，被告常用電話恐嚇原告家人，甚而當著原告父母之面指名道姓稱呼原
    告之父，受有不堪同居之虐待等語，被告對於婚後毆打原告之事，並不否認，惟
    認原告離家非因毆打所致，然原告所以離家出走之原因，被告未能提出具體事證
    ，自應依客觀事實決之。原告主張係因遭被告毆打，始有離家之舉，參酌證人即
    兩造所生之子李修凱證詞，其認係因被告打原告所致，雖然被告打原告時證人在
    睡覺，然原告告知證人其前夜遭原告毆打時，原告很恐懼，且在原告離家期間，
    其仍拿錢給婆婆做為李修凱之生活費，並返家探視李修凱，亦經證人即被告之母
    李古秀樓到院證述明確，且經原告之姐林富美到院證述屬實，參酌家是每個人之
    避風港，而先生是太太之終身依靠，如非家庭不溫暖、不幸福，鮮有身為人妻、
    人母者，會拋夫棄子，隻身在外，忍受母子相隔之相思之苦，顯然原告確常遭被
    告毆打，始有返回娘家之舉。又被告自承，不喜歡女人穿漂亮衣服，要原告穿保
    守一點，如原告不從即將原告衣服撕破或燒掉之舉，揆諸愛美是人之天性，尤其
    女性愛美更為人之常情，縱原告穿短裙、漂亮衣服，不合被告之意，夫妻間本當
    懇初婉言溝通，豈可以燒毀衣物或撕破衣服之舉，對於原告為精神上之虐待，原
    告指稱受有不堪同居之虐待事由，洵屬有據，其請求離婚為有理由，應予准許。
    至被告之母李古秀樓所為未見被告毆打原告之證詞，基於母子天性，其所為證詞
    ，事屬迴護被告之詞，不足採信，附為敘明。又本件既准原告離婚請求，原告仍
    依民法第一千零五十二條第一項第五款、第二項規定請求離婚，為請求權競合，
    毋庸贅述，併為敘明。
四、二造其餘攻擊方法於本件訴訟之終結及判決結果，不生影響，茲不一一論列，附
    為敘明。
五、據上論結，原告之訴為有理由，並依民事訴訟法第七十八條，判決如主文。
中　　　華　　　民　　　國　　九十一　　年　　　四　　　月　　二十五  　日
                                    臺灣臺中地方法院家事法庭
~B法　　　官　陳學德
右為正本係照原本作成
如對本判決不服需於判決送達後二十日內向本院提出上訴狀
中　　　華　　　民　　　國　　九十一　　年　　　四　　　月　　二十五  　日
~B法院書記官
